# 子公司根本股利

提问人：dumingrain 时间：2016-02-29 22:43:49
陈版主，您好！咨询一个问题，我看到一家上市公司的审计报告，非全资子公司（非上市）在资产负债表日后拟进行现金股利分配，母公司做为资产负债表日后事项进行披露了，您觉得这种披露合适否？

回答人：chenyiwei
此类情况一般是不作为资产负债表日后事项单独披露的。

提问人：zhs7403 时间：2016-03-01 08:40:53
因为日后决定,是否可以考虑日后非调整事项披露?

回答人：chenyiwei
这样处理不能说错，但实际操作中很少见。可能是基于重要性原则，这类事项对报表使用者而言意义不大，不具有需要单独披露的重要性。